【裁判字號】    92,上易,1995
【裁判日期】    920829
【裁判案由】    竊盜
【裁判全文】
臺灣高等法院臺中分院刑事判決                  九十二年度上易字第一九九五號
    上  訴  人
    即  被  告  甲○○
右上訴人即被告因竊盜案件，不服臺灣彰化地方法院九十二年度易字第五二六號，中
華民國九十二年八月二十九日第一審判決（起訴案號：臺灣彰化地方法院檢察署九十
二年度偵字第一六三四號，移
偵字第一○四八一、一三六四八號，臺灣苗栗地方法院檢察署九十二年度偵字第一八
一一號），提起上訴，本院判決如左：
    主      文
上訴駁回。
    事實及理由
一、本案經本院審理結果，認第一審判決認事用法及量刑均無不當，應予維持，並引
    用第一審判決書記載之事實、證據及理由（如附件）。
二、上訴人即被告甲○○在本院未提出其他有利之證據及辯解，其上訴意旨徒以原審
    量刑過重，而指摘原判決不當，並無理由，應予駁回。
三、據上論斷，應依刑事訴訟法第三百七十三條、第三百六十八條，判決如主文。
本案經檢察官乙○○到庭執行職務。
中      華      民      國      九十二     年    十二     月   二十六   日
                                臺灣高等法院臺中分院刑事第六庭
                                      審判長法  官  李  文  雄
                                            法  官  陳  嘉  雄
                                            法  官  邱  顯  祥
右正本證明與原本無異。
不得上訴。
                                            書記官  陳  桂  芬
中      華      民      國      九十二     年    十二     月   二十六   日
                                                                        Ｒ
臺灣彰化地方法院刑事判決                          九十二年度易字第五二六號
    公  訴  人  臺灣彰化地方法院檢察署檢察官
    被      告  吳克強  男  三十六歲（民國○○○年○月○○日生）
                        住台中縣大雅鄉○○村○○街一二九巷廿五號
                        居臺灣臺中監獄台中分監
                        身分證統一編號：Ｚ000000000號
    被      告  甲○○  男  四十六歲（民國○○○年○月○○日生）
                        住台中縣潭子鄉○○村○○路○段廿一號六樓之一
                        身分證統一編號：Ｚ000000000號
右列被告等因竊盜案件，經檢察官提起公訴（九十二年年度偵字第一六三四號）及移
送併案審理（台灣台中地方法院檢察署九十二年度偵字第一○四八一號、第一三六四
八號暨台灣苗栗地方法院檢察署九十二年度偵字第一八一一號），本院判決如左：
    主  文
吳克強共同連續攜帶兇器毀越安全設備竊盜，累犯，處有期徒刑壹年肆月。
甲○○共同連續攜帶兇器毀越安全設備竊盜，處有期徒刑壹年貳月。
扣案之剪鐵鉗壹支沒收。
    事  實
一、吳克強前因竊盜案件，經臺灣臺中地方法院以八十七年易字四○七○號判處有期
    徒刑二年確定，於民國八十九年十月十九日假釋出監，並於九十年二月二十日保
    護管束期滿未經撤銷，以已執行完畢論。猶不知警惕，與甲○○共同基於意圖為
    自己不法所有之概括犯意聯絡，先後為下列竊盜行為：(1)於九十一年七月一零時
    許，由吳克強駕駛車號六Ｊ─八三一二號廂型車附載甲○○，共同前往台中市○○路東西向快速道路彰濱台中線啟阜工程三○一號工地，見該工地旁之貨櫃門鎖
    之鑰匙放在貨櫃窗戶，拿起鑰匙開啟貨櫃門後，共同進入該貨櫃屋，竊取發電機
    一台、電動工具一批，得手後搬置於前開廂型車內離去。渠二人變賣上開贓物，
    共得款八千元，所得款項由二人均分。(2)於九十二年一月十五日零時四十分許，
    由吳克強駕駛車號六Ｊ─八三一二號廂型車搭載甲○○，共同前往彰化縣埔心鄉
    ○○村○○○○○道路埔心交流道旁施工處，由甲○○擔任把風，由吳克強持其
    所有客觀上足以對人之生命、身體、安全構成威脅，具有危險性之剪鐵用剪子一
    支（未扣案），剪開該工地內之己○○○之貨櫃倉庫之窗戶鐵條及貨櫃門鎖，共
    同入內竊取己○○○所有發電機二台、打石機二台；見德寶營造股份有限公司（
    下稱德寶公司）所有之貨櫃未鎖，共同進入竊取由丁○○保管使用之攪拌器一台
    、空壓機二台、線鋸一台、外模震動機一台、電鑽一台、電鋸二台、排釘風槍五
    支，得手後，均搬置於前開廂型車內，正欲離去之際，為巡邏員警發覺其二人形
    跡可疑進行盤查，並於拍照存證後任其離去。吳克強、甲○○二人復於同日清晨
    七時許，駛至雲林縣斗南交流道附近變賣上開工具物品，共得款新台幣三萬二千
    元，所得款項由二人均分。嗣於同日二十一時許，為警在吳克強位於臺中縣大雅
    鄉○○村○鄰○○街一二九巷二五號住處查獲。吳克強、甲○○經解送台灣彰化
    地方法院檢察署檢察官訊問後，均諭知飭回。(3)於九十二年一月十九日零時許，
    由吳克強駕駛車號六Ｊ─八三一二號廂型車附載甲○○，共同前往台中縣豐原市
    ○○路旁豐原大道二之一Ｂ標道路工程工地，由甲○○擔任把風，由吳克強持其
    所有客觀上足以對人之生命、身體、安全構成威脅，具有危險性之剪鐵鉗一支，
    剪開該工地內貨櫃屋之窗戶鋁條，由窗戶爬入再開啟貨櫃之門，二人共同入內發
    電機一台、測量儀器二台、抽水機一台、電動工具一批，得手後搬置於前開廂型
    車內離去。渠二人變賣上開贓物，共得款二萬八千元，所得款項由二人均分。
二、吳克強承前開犯意，於九十二年二月二十六日二時十分許，駕駛車號ＯＺ─三三
    四○號自小客車，行經苗栗縣苑裡鎮社苓里九鄰新亞建設公司工地，持其所有足
    以對人之生命、身體、安全構成威脅，具有危險性之大鐵鉗一支（未扣案），剪
    開該工地內儲藏室之門鎖，入內竊取新亞建設公司所有電鑽一支、電動砂輪機四
    台，得手後搬置於前開自小客車內離去。該工地機務組組長董金龍發現遭竊記下
    車號報警，經警前往吳克強位於台中縣大雅鄉○○村○○街一二九巷廿五號住處
    追查，吳克強始於自行前往苗栗縣警察局通宵分局社苓派出所投案。
三、案經彰化縣警察局員林分局豹請台灣彰化地方法院檢察署檢察官偵查起訴，及臺
    灣台中、苗栗地方法院檢察署檢察官移送併案審理。
    理  由
壹、有罪部分：
一、右揭事實業據被告吳克強、甲○○於本院審理時供認不諱，核與被害人己○○○
    、丁○○及啟阜工程參○一號工地副所長丙○○、豐原大道二之一Ｂ標道路工程
    監工戊○○、新亞建設公司機務組組長董金龍於警訊時之證述相符，此外，並有
    被告二人於事實一(3)作案用之剪鐵鉗一支扣案可證，而被告吳克強於事實一(3)現
    場遺留之指紋，經刑事警察局比對結果，確係其指紋，有該局九十二年二月十九
    日刑紋字第○九二○○二六一一六號鑑驗書附卷可稽，是被告二人此部分自白與
    事實相符。綜上，本件事證明確，被告二人犯行已堪認定，應依法論科。
二、查被告二人持以竊盜之剪鐵鉗等工具，質地堅硬，有持以行兇之可能，客觀上足
    認對人之身體、生命具危險性，顯可供兇器使用。核被告二人就事實一(1)、(2)竊
    取丁○○貨櫃內工具之犯行，係犯刑法第三百二十條第一項之普通竊盜罪；就事
    實一(2)竊取己○○○之貨櫃內工具、(3)、事實二之犯行，係犯刑法第三百二十一
    條第一項第三款、第二款之攜帶兇器、毀越安全設備竊盜罪。被告二人就事實一
    部分，有犯意聯絡、行為分擔，均為共同正犯。又被告二人先後所為前開犯行，
    時間緊接，手法相同，所犯係基本構成要件相同之罪，顯係基於概括犯意反覆為
    之，為連續犯，應依刑法第五十六條規定論以較重之刑法第三百二十一條第一項
    第二、三款之攜帶兇器毀越安全設備竊盜罪，並依法加重其刑。又查，被告吳克
    強前因竊盜案件，經臺灣臺中地方法院以八十七年易字四○七○號判處有期徒刑
    二年確定，於八十九年十月十九日假釋出監，並於九十年二月二十日保護管束期
    滿未經撤銷，以已執行完畢論，有臺灣高等法院被告全國前案紀錄表及臺灣彰化
    地方法院檢察署刑案資料查註紀錄表在卷可參，其受有期徒刑之執行完畢，五年
    以內再犯有期徒刑以上之罪，為累犯，應依法遞加重其刑。爰審酌被告二人正值
    青年，不知自食其力，竟以竊盜之手法獲取不法財物，行為誠屬不該，及犯後態
    度良好等一切情狀，各量處如主文所示之刑。至被告二人持以行竊之剪鐵鉗一支
    ，係被告吳克強所有，且為供犯罪所用之物等節，已經被告二人供述在卷，爰依
    刑法第三十八條第一項第二款併予宣告沒收之。至於其他被告二人所有供行竊之
    工具，因未扣案，為免日後執行困難，爰不宣告沒收。
貳、併辦部分：
一、併辦意旨略以：(1)九十一年五月十五日零時許，被告吳克強、甲○○共同前往台
    中縣大雅鄉○○路二九九之五號大雅變電所工地，見工地內停放一輛自小貨車，
    渠二人即竊取該自小貨車上之線鑽一台、電動工具一批，並持客觀上足以對人之
    生命、身體、安全構成威脅，具有危險性之剪鐵用剪子一支（未扣案），剪開該
    工地內工務所之門鎖，侵入工務所竊取電腦、家電、數位相機等物，得手後搬至
    渠二人所駕駛之廂型車後離去，復將前開贓物售予舊貨商，得款新台幣一萬五千
    元，所得款項由二人均分。(2)九十二年一月一日零時許，被告吳克強、甲○○共
    同前往台中縣神岡鄉○○路二四三號旁豐原大道二之一Ａ標工地，由被告甲○○
    擔任把風，由被告吳克強持客觀上足以對人之生命、身體、安全構成威脅，具有
    危險性之剪鐵用剪子一支（未扣案），剪開該工地內貨櫃屋門鎖，共同入內竊取
    發電機一台、電動工具一批，得手後搬置於前開廂型車內離去。渠二人變賣上開
    工具物品，共得款一萬二千元，所得款項由二人均分。因認被告二人犯有刑法第
    三百二十一條第一項第三款之加重竊盜罪嫌云云。
二、按犯罪事實應依證據認定之，無證據不得推定其犯罪事實，刑事訴訟法第一百五
    十四條定有明文。訊據被告二人均堅決否認有何右揭竊盜犯行，被告吳克強辯稱
    ：伊並未於右揭時、地竊取財物；被告甲○○辯稱：伊未與吳克強共同行竊各等
    語。經查，查本件併案之臺灣台中地方法院檢察署九十二年度偵字第一○五一三
    號、第一六二一○號竊盜案件，綜觀全卷僅有被告吳克強之警訊筆錄及被害人周
    文吉、張福喜之警訊筆錄為其論據，被告甲○○於偵查中從未到案，且被害人周
    文吉、張福喜於警訊時證稱未目擊竊嫌，報告機關亦未扣得行竊之工具、贓物，
    亦無其他證人目擊，且為被告二人於審理時堅決否認。揆諸前揭法律規定，顯然
    無從僅憑被害人周文吉、張福喜個人單一之指述，遽認被告二人已犯有併辦意旨
    所述之竊盜犯行，是難認此部分移送併辦之事實與本件前開論罪科刑之部分有連
    續犯之裁判上一罪關係，故本院自無從一併審理，應予退回原移送單位另為適當
    之處理，併此敘明。
三、又臺灣台中地方法院檢察署檢察官移送本院併案審理之九十二年度偵字第一○四
    八一號、第一三六四八號及台灣苗栗地方法院檢察署檢察官移送併案審理之九十
    二年度偵字第一八一一號，與起訴之犯罪事實有連續犯之裁判上一罪關係，為起
    訴效力所及，本院自得併與審理，附此敘明。
據上論斷，應依刑事訴訟法第四百五十二條、第二百九十九條第一項前段，刑法第二
十八條、第五十六條、第三百二十條第一項、第三百二十一條第一項第二、三款、第
三十八條第一項第二款、第四十七條，罰金罰鍰提高標準條例第一條前段，判決如主
文。本案經檢察官賴志盛到庭執行職務。
中      華      民      國    九十二    年      八      月    二十九    日
                                  臺灣彰化地方法院刑事第一庭
                                    法      官  宋  恭  良
右正本證明與原本無異。
如不服本判決，應於判決送達後十日內，向本院提出上訴狀。
告訴人或被害人對於判決如有不服具備理由請求檢察官上訴者，其上訴期間之計算係
以檢察官收受判決正本之日期為準。
                                    法院書記官  劉  玫金
中      華      民      國    九十二    年      九      月      一      日
刑法第三百二十條
意圖為自己或第三人不法之所有，而竊取他人之動產者，為竊盜罪，處五年以下有期
徒刑、拘役或五百元以下罰金。
意圖為自己或第三人不法利益，而竊佔他人之不動產者，依前項之規定處斷。
前二項之未遂犯罰之。
刑法第三百二十一條
犯竊盜罪而有左列情形之一者，處六月以上五年以下有期徒刑：
一、於夜間侵入住宅或有人居住之建築物、船艦或隱匿其內而犯之者。
二、毀越門扇、牆垣或其他安全設備而犯之者。
三、攜帶兇器而犯之者。
四、結夥三人以上而犯之者。
五、乘火災、水災或其他災害之際而犯之者。
六、在車站或埠頭而犯之者。
前項之未遂犯罰之。


司法院資訊處製作；財團法人民間司法改革基金會備份。
